---
title: "Proyecto final"
output: 
  flexdashboard::flex_dashboard:
    orientation: rows
    vertical_layout: fill
---

```{r setup, include=FALSE}
library(tidyverse)
library(dplyr)
library(ggplot2)
library(DT)
library(readxl)
library(knitr)
library(flexdashboard)
library(plotly)
library(agricolae)
library(quantmod)
library(xts)
library(XML)
library(xml2)
library(curl)
library(Hmisc)
library(foreign)
library(zip)
library(rvest)
library(httr)
library(jsonlite)
library(lubridate)
library(RColorBrewer)
library(plotrix)
library(readxl)
library(PerformanceAnalytics)
library(magrittr)
library(scales)
library(grid)
library(tidyr)
library(sqldf)
library(kableExtra)
```

```{r echo=FALSE, message=FALSE, warning=FALSE}
Microsoft=getSymbols("MSFT", src= "yahoo", auto.assign = F) [,1:6]

PrecioM=Microsoft$MSFT.Close
promedioPrecioM=mean(PrecioM)
medianaPrecioM=median(PrecioM)
varianzaPrecioM=var(PrecioM)
desviacionPrecioM=sd(PrecioM)

```


Microsoft
===

COLUMN
---

### Precios accionarios 2018

```{r echo=FALSE, message=FALSE, warning=FALSE}

chartSeries(Microsoft, theme = chartTheme("white"), name = "Acciones 2018", subset = "2018-1::2018-12", 
            up.col = "blue", dn.col = "red", TA= "addROC()")

```

### Precios accionarios 2019

```{r echo=FALSE, message=FALSE, warning=FALSE}

chartSeries(Microsoft, theme = chartTheme("white"), name = "Acciones 2019", subset = "2019-1::2019-12", 
            up.col = "blue", dn.col = "red", TA= "addROC()")

```

### Precios accionarios 2020

```{r echo=FALSE, message=FALSE, warning=FALSE}

chartSeries(Microsoft, theme = chartTheme("white"), name = "Acciones 2020", subset = "2020-1::2020-12", 
            up.col = "blue", dn.col = "red", TA= "addROC()")

```


COLUMN
---

### PRECIO PROMEDIO

```{r}
valueBox(round(promedioPrecioM,2), color="#C85C5C", icon = "fa-money-check")
```

### MEDIANA PROMEDIO

```{r}
valueBox(round(medianaPrecioM,2), color="#F9975D", icon= "fa-wifi")
```

### VARIANZA PROMEDIO

```{r}
valueBox(round(varianzaPrecioM,2), color="#FBD148", icon = "fa-pencil")
```

### DESVIACION ESTANDAR PROMEDIO

```{r}
valueBox(round(desviacionPrecioM,2), color="#B2EA70", icon= "fa-line-chart")
```

COLUMN
---

### Precios accionarios del periodo actual 2021
```{r echo=FALSE, message=FALSE, warning=FALSE}

chartSeries(Microsoft, theme = chartTheme("white"), name = "Acciones 2021", subset = "2021-1::2021-12", 
            up.col = "blue", dn.col = "red", TA= "addROC(); addBBands()")

```

### Precios accionarios Octubre 2021 a la fecha
```{r echo=FALSE, message=FALSE, warning=FALSE}

chartSeries(Microsoft, theme = chartTheme("white"), name = "Acciones 2021", subset = "2021-10::2021-12", 
            up.col = "blue", dn.col = "red", TA= "addROC(); addBBands()")

```


Apple
===

```{r echo=FALSE, message=FALSE, warning=FALSE}
Apple=getSymbols("AAPL", src= "yahoo", auto.assign = F) [,1:6]


PrecioA=Apple$AAPL.Close
promedioPrecioA=mean(PrecioA)
medianaPrecioA=median(PrecioA)
varianzaPrecioA=var(PrecioA)
desviacionPrecioA=sd(PrecioA)

```

ROW
---

### Precios accionarios 2018

```{r echo=FALSE, message=FALSE, warning=FALSE}

chartSeries(Apple, theme = chartTheme("white"), name = "Acciones 2018", subset = "2018-1::2018-12", 
            up.col = "blue", dn.col = "red", TA= "addROC()")

```


### Precios accionarios 2019

```{r echo=FALSE, message=FALSE, warning=FALSE}

chartSeries(Apple, theme = chartTheme("white"), name = "Acciones 2019", subset = "2019-1::2019-12", 
            up.col = "blue", dn.col = "red", TA= "addROC()")

```


### Precios accionarios 2020

```{r echo=FALSE, message=FALSE, warning=FALSE}

chartSeries(Apple, theme = chartTheme("white"), name = "Acciones 2020", subset = "2020-1::2020-12", 
            up.col = "blue", dn.col = "red", TA= "addROC()")

```


COLUMN
---

### PRECIO PROMEDIO

```{r}
valueBox(round(promedioPrecioA,2), color="#0F2C67", icon = "fa-money-check")
```

### MEDIANA PROMEDIO

```{r}
valueBox(round(medianaPrecioA,2), color="#CD1818", icon= "fa-wifi")
```

### VARIANZA PROMEDIO

```{r}
valueBox(round(varianzaPrecioA,2), color="#F3950D", icon = "fa-pencil")
```

### DESVIACION ESTANDAR PROMEDIO

```{r}
valueBox(round(desviacionPrecioA,2), color="#F4E185", icon= "fa-line-chart")
```

COLUMN
---

### Precios accionarios del periodo actual 2021
```{r echo=FALSE, message=FALSE, warning=FALSE}

chartSeries(Apple, theme = chartTheme("white"), name = "Acciones 2021", subset = "2021-1::2021-12", 
            up.col = "blue", dn.col = "red", TA= "addROC(); addBBands()")

```

### Precios accionarios Octubre 2021 a la fecha
```{r echo=FALSE, message=FALSE, warning=FALSE}

chartSeries(Apple, theme = chartTheme("white"), name = "Acciones 2021", subset = "2021-10::2021-12", 
            up.col = "blue", dn.col = "red", TA= "addROC(); addBBands()")

```

Microsoft vs Apple 
===

### Precios accionarios del periodo actual 2021 Microsoft
```{r echo=FALSE, message=FALSE, warning=FALSE}

chartSeries(Microsoft, theme = chartTheme("white"), name = "Microsoft 2021", subset = "2021-1::2021-12", 
            up.col = "blue", dn.col = "red", TA= "addROC(); addBBands()")

```

### Precios accionarios del periodo actual 2021 Apple
```{r echo=FALSE, message=FALSE, warning=FALSE}

chartSeries(Apple, theme = chartTheme("white"), name = "Apple 2021", subset = "2021-1::2021-12", 
            up.col = "blue", dn.col = "red", TA= "addROC(); addBBands()")

```

Herramientas para el analisis de datos
===

```{r echo=FALSE, message=FALSE, warning=FALSE}
herramientas=datos %>%
  mutate(Q41_Herramienta_Esencial_Analisis_Datos=ifelse(Q41_Herramienta_Esencial_Analisis_Datos==0,"NULL", 
                                     ifelse(Q41_Herramienta_Esencial_Analisis_Datos==1,"Advanced statistical software",
                                            ifelse(Q41_Herramienta_Esencial_Analisis_Datos==2, "Basic statistical software", 
                                                   ifelse(Q41_Herramienta_Esencial_Analisis_Datos==3,"Business intelligence software", 
                                                          ifelse(Q41_Herramienta_Esencial_Analisis_Datos==4, "Clous-based data software & APIs", 
                                                                 ifelse(Q41_Herramienta_Esencial_Analisis_Datos==5, "Local development enviroment", 
                                                                        ifelse(Q41_Herramienta_Esencial_Analisis_Datos==6, "Other", "No tiene familiares con quien reunirse"))) )))))
herramientas<-herramientas %>% filter(Q41_Herramienta_Esencial_Analisis_Datos!="NULL")

#Tabla de totales

tbl_herramientas = table(herramientas$Q41_Herramienta_Esencial_Analisis_Datos)
df_herramientas = data.frame(tbl_herramientas)
colnames(df_herramientas)=c("Herramienta","Total") 

#Grafica 

g_herramientas=plot_ly(df_herramientas, type = "bar",
                     x=df_herramientas$Herramienta,
                     y=df_herramientas$Total,
                     color = df_herramientas$Herramienta) %>% 
  layout(title="Herramienta utilizada", xaxis=list(title="Herramientas"))

```

### Tabla herramientas utilizadas

```{r echo=FALSE, message=FALSE, warning=FALSE}
kable(df_herramientas) %>%
  kable_styling(c("striped", "bordered"))
```

### Grafica de herramientas utilizadas

```{r echo=FALSE, message=FALSE, warning=FALSE}
g_herramientas
```

Ganancia por industria
===

```{r echo=FALSE, message=FALSE, warning=FALSE}
halfup<-sqldf("SELECT Pais,Q20_Industria_Empleadora
      FROM df_survey
      WHERE Q25_Ganancia_USD >=25 AND Q20_Industria_Empleadora <> 0")

halfup<- halfup %>% mutate(Q20_Industria_Empleadora==0, "NULL",
                           ifelse(Q20_Industria_Empleadora==1, "Academics",
                                  ifelse(Q20_Industria_Empleadora==2, "Finance",
                                         ifelse(Q20_Industria_Empleadora==3, "Communications",
                                                ifelse(Q20_Industria_Empleadora==4, "Technology",
                                                       ifelse(Q20_Industria_Empleadora==5, "Mining/Energy",
                                                              ifelse(Q20_Industria_Empleadora==6, "Goverment",
                                                                     ifelse(Q20_Industria_Empleadora==7,"Entertainment",
                                                                            ifelse(Q20_Industria_Empleadora==8, "Insurance",
                                                                                   ifelse(Q20_Industria_Empleadora==9, "Manufacturing",
                                                                                          ifelse(Q20_Industria_Empleadora==10, "Marketing",
                                                                                                 ifelse(Q20_Industria_Empleadora==11, "Medical",
                                                                                                        ifelse(Q20_Industria_Empleadora==12, "Military",
                                                                                                               ifelse(Q20_Industria_Empleadora==13, "Service",
                                                                                                                      ifelse(Q20_Industria_Empleadora==14, "Online business",
                                                                                                                             ifelse(Q20_Industria_Empleadora==15, "Online service",
                                                                                                                                    ifelse(Q20_Industria_Empleadora==16, "Other",
                                                                                                                                           ifelse(Q20_Industria_Empleadora==17, "Sales",
                                                                                                                                                  ifelse(Q20_Industria_Empleadora==18, "Transportation", "None")))))))))))))))))))
halfup<-halfup %>% filter(Q20_Industria_Empleadora!="NULL")

```

### Tabla de personas encuestadas que ganan mas de 500,000 USD segun su industria empleadora

```{r echo=FALSE, message=FALSE, warning=FALSE}
tbl_gananacia = table(halfup$`ifelse(...)`)
df_ganancia = data.frame(tbl_gananacia)
colnames(df_ganancia)=c("Industria Empleadora","Total")
kable(df_ganancia) %>%
  kable_styling(c("striped", "bordered"))

gganancia=plot_ly(df_ganancia, type = "pie", labels=~df_ganancia$`Industria Empleadora`, values=~df_ganancia$Total)

```

###Grafica con porcentajes sobre el total de personas encuestadas que ganan mas de 500,00 USD

```{r echo=FALSE, message=FALSE, warning=FALSE}
gganancia

```

Uso de las ciencias de datos en el mundo
===

### Tabla de paises con mayor inidice de practica en el analisis de datos

```{r echo=FALSE, message=FALSE, warning=FALSE}
tbl_pais = table(datos$Pais)
df_pais = data.frame(tbl_pais)
colnames(df_pais)=c("Paises","Total")
kable(df_pais)%>%
  kable_styling(c("striped", "bordered"))

```

###Grafica con porcentajes sobre el total de paises encuestados 

```{r echo=FALSE, message=FALSE, warning=FALSE}
columna=datos$Pais
tbl_columna=table(columna)
p_tbl_columna=prop.table(tbl_columna)
df_columna=data.frame(cbind(Absolutos=tbl_columna, Relativo=p_tbl_columna))
plot_ly(df_columna, type='pie', labels=~rownames(df_columna), values=~df_columna$Absolutos)

```



Frecuencia de plataformas más utilizadas
===

### Tabla de freciencias para las plataformas con mas uso para la ciencia de datos

```{r echo=FALSE, message=FALSE, warning=FALSE}

plataforma=datos %>%
  mutate(Q11_Plataforma_Usada=ifelse(Q11_Plataforma_Usada==0,"NULL", 
                                     ifelse(Q11_Plataforma_Usada==1,"A cloud computing",
                                            ifelse(Q11_Plataforma_Usada==2,  "A deep learning workstation", 
                                                   ifelse(Q11_Plataforma_Usada==3,"Laptop", 
                                                          ifelse(Q11_Plataforma_Usada==4, "Personal computer", 
                                                                 ifelse(Q11_Plataforma_Usada==5, "None", 
                                                                        ifelse(Q11_Plataforma_Usada==6, "Other", "No tiene familiares con quien reunirse"))) )))))
plataforma<-plataforma %>% filter(Q11_Plataforma_Usada!="NULL")

tbl_plat1 = table(plataforma$Q11_Plataforma_Usada)
df_plat1 = data.frame(tbl_plat1)
colnames(df_plat1)=c("Plataformas","Total") 
kable(df_plat1) %>%
  kable_styling(c("striped", "bordered"))


```

### Grafica de frecuencia con porcentajes 

```{r echo=FALSE, message=FALSE, warning=FALSE}

tbl_plat= graph.freq(datos$Q11_Plataforma_Usada, plot=T, col="Salmon")
grid(col="lightgray")
polygon.freq(tbl_plat, col="red", lwd=4)

```










