---
title: "Informe proyecto final"
author: "Juliana Casillas <br> Adrian Garcia <br> Mario Aceves <br> Miguel Santamaría" 
date: "`r Sys.Date()`"
output:
  prettydoc::html_pretty:
    theme: leonids
    highlight: github
---

```{r message=F, warning=F, echo=FALSE}
library(tidyverse)
library(dplyr)
library(ggplot2)
library(DT)
library(readxl)
library(knitr)
library(flexdashboard)
library(plotly)
library(agricolae)
library(quantmod)
library(xts)
library(XML)
library(xml2)
library(curl)
library(Hmisc)
library(foreign)
library(zip)
library(rvest)
library(httr)
library(jsonlite)
library(lubridate)
library(RColorBrewer)
library(plotrix)
library(readxl)
library(PerformanceAnalytics)
library(magrittr)
library(scales)
library(grid)
library(tidyr)
library(sqldf)
library(kableExtra)
```

```{r echo=FALSE, message=FALSE, warning=FALSE}
Microsoft=getSymbols("MSFT", src= "yahoo", auto.assign = F) [,1:6]

Apple=getSymbols("AAPL", src= "yahoo", auto.assign = F) [,1:6]

```

<div style = "text-align:justify; padding:7px; color:#0F2C67" >
## Precios accionarios 2018 
</div>

<div style="display:flex">

<p>
```{r echo=FALSE, message=FALSE, warning=FALSE}

chartSeries(Microsoft, theme = chartTheme("white"), name = "Microsoft 2018", subset = "2018-1::2018-12", 
            up.col = "blue", dn.col = "red", TA= "addROC()")

```

</p>
<p style="margin-left: 5%">

```{r echo=FALSE, message=FALSE, warning=FALSE}

chartSeries(Apple, theme = chartTheme("white"), name = "Apple 2018", subset = "2018-1::2018-12", 
            up.col = "blue", dn.col = "red", TA= "addROC()")

```
</p>
</div>

<div style = "text-align:justify; background:#F4E185; padding:7px; color:black; font-size: 15px; margin-bottom: 20px">

<p>
En las gráficas del 2018 se puede observar un comportamiento similar en el precio de las acciones de las dos corporaciones, tomando en cuenta que los volúmenes y precios de las acciones de Microsoft son un poco más que el doble que las de Apple, pero a escala se precibe que que en las dos, hubo decaidas bastante abruptas por los meses de Febrero y Marzo, despues recuperandose y subiendo el precio hasta llegar a su punto más alto las dos en el mes de Ocutbre, con la diferencia que Apple sufrió una fuerte caida en el valor de sus acciones, que pasando el pico máximo en Octubre, con un valor mayor a 55 dolares por acción, termino el año con un valor de 39.43, más bajo que con el que empezo el año, mientras que Microsoft logro suavizar la caida del valor, pasando de más de 115 dolares por acción a terminar el año con un valor de 101.57.
<br>
<font color="#CD1818"> **La linea roja bajo las gráficas representa el ROC("Rate of change") que es un Oscilador de Momento que representa, mediante una tasa, los cambios en los precios entre dos períodos de las acciones.</font>
</p>
</div>

<div style = "color:white; background:#F3950D; width:30%; text-align:center; padding:10px; margin-left:35%">
```{r message=F, warning=F, echo=FALSE}
# separador naranja
```
</div>

<div style = "text-align:justify; padding:7px; color:#0F2C67" >
## Precios accionarios 2019 
</div>

<div style="display:flex">

<p>
```{r echo=FALSE, message=FALSE, warning=FALSE}

chartSeries(Microsoft, theme = chartTheme("white"), name = "Microsoft 2019", subset = "2019-1::2019-12", 
            up.col = "blue", dn.col = "red", TA= "addROC()")

```

</p>
<p style="margin-left: 5%">

```{r echo=FALSE, message=FALSE, warning=FALSE}

chartSeries(Apple, theme = chartTheme("white"), name = "Apple 2019", subset = "2019-1::2019-12", 
            up.col = "blue", dn.col = "red", TA= "addROC()")

```
</p>
</div>

<div style = "text-align:justify; background:#F4E185; padding:7px; color:black; font-size: 15px; margin-bottom: 20px">

<p>
En las gráficas se puede observar que tanto Microsoft como Apple obtuvieron un gran incremento en las acciones a lo largo del 2019, siendo un año con bastante crecimiento económico, podemos observar también que las dos corporaciones sufriefon una pequeña decaida en sus acciones en los meses Mayo y Junio, pero en Julio empezaron a recuperarse, siendo Microsoft la que subió sus precios accionarios de manera más rapida, mientras que a Apple le coso un poco más pero ambas terminando el año de forma favorable, con un valor por accion de 157.69 para Microsoft, y 73.41 para Apple 
</p>
</div>

<div style = "color:white; background:#F3950D; width:30%; text-align:center; padding:10px; margin-left:35%">
```{r message=F, warning=F, echo=FALSE}
# separador naranja
```
</div>


<div style = "text-align:justify; padding:7px; color:#0F2C67" >
## Precios accionarios 2020 
</div>

<div style="display:flex">

<p>
```{r echo=FALSE, message=FALSE, warning=FALSE}

chartSeries(Microsoft, theme = chartTheme("white"), name = "Microsoft 2020", subset = "2020-1::2020-12", 
            up.col = "blue", dn.col = "red", TA= "addROC()")

```

</p>
<p style="margin-left: 5%">

```{r echo=FALSE, message=FALSE, warning=FALSE}

chartSeries(Apple, theme = chartTheme("white"), name = "Apple 2020", subset = "2020-1::2020-12", 
            up.col = "blue", dn.col = "red", TA= "addROC()")

```
</p>
</div>

<div style = "text-align:justify; background:#F4E185; padding:7px; color:black; font-size: 15px; margin-bottom: 20px">

<p>
En las gráficas del 2020 podemos ver que Microsoft comenzó de una mejor manera el año, teniendo un despunte entre los meses de Febrero y Marzo, mientras que Apple se mantuvo estable sin muchos cambios en ese periodo, también se puede observar una caida en las acciones por parte de las dos corporaciones casi llegando al mes de Abril, siendo mas marcada esta en Microsoft, debido a que sus acciones habian subido bastante los meses anteriores; a partir de ahí las dos empiean a subir en el mercado, alcanzando las dos su pico en Septiembre, donde a partir de ahí se estabilizan y terminan el año casi retomando el pico que habian tenido en Septiembre, donde Apple casi logro duplicar el precio accionario con el que termino el año pasado. Cabe recalcar que podemos apreciar un ROC muy cambiante en las dos corporaciones por el mes de Marzo.
</p>
</div>

<div style = "color:white; background:#F3950D; width:30%; text-align:center; padding:10px; margin-left:35%">
```{r message=F, warning=F, echo=FALSE}
# separador naranja
```
</div>

<div style = "text-align:justify; padding:7px; color:#0F2C67" >
## Precios accionarios del año vigente 
</div>

<div style="display:flex">

<p>
```{r echo=FALSE, message=FALSE, warning=FALSE}

chartSeries(Microsoft, theme = chartTheme("white"), name = "Microsoft 2021", subset = "2021-1::2021-12", 
            up.col = "blue", dn.col = "red", TA= "addROC(); addBBands()")

```

</p>
<p style="margin-left: 5%">

```{r echo=FALSE, message=FALSE, warning=FALSE}

chartSeries(Apple, theme = chartTheme("white"), name = "Apple 2021", subset = "2021-1::2021-12", 
            up.col = "blue", dn.col = "red", TA= "addROC(); addBBands()")

```
</p>
</div>

<div style = "text-align:justify; background:#F4E185; padding:7px; color:black; font-size: 15px; margin-bottom: 20px">

<p>
En las gráficas de lo que va del 2021 podemos apreciar un comportamiento mucho más volatil en las acciones de Apple, mientras que las de Microsoft han estado mucho más estables, pero aunque ha sido asi, podemos ver que en los meses donde ha bajado Microsoft, se puede notar igual por parte de Apple, pero de una manera mas violenta, Microsoft en lo que va de este año ha logrado subir sus acciones de un valor de 220 aprox al principio del año, a 340 dolares en la actualidad, mientras que Apple solo ha podido subir su valor de 130 aprox a 160 dolares por accion actualmente, observando que las bandas de Bollinger parecen predecir una variabilidad mayor en las acciones de Apple que vienen.
</p>
</div>

<div style = "color:white; background:#F3950D; width:30%; text-align:center; padding:10px; margin-left:35%">
```{r message=F, warning=F, echo=FALSE}
# separador naranja
```
</div>

<div style = "text-align:justify; padding:7px; color:#0F2C67" >
## Precios accionarios de Octubre a la actualidad
</div>

<div style="display:flex">

<p>
```{r echo=FALSE, message=FALSE, warning=FALSE}

chartSeries(Microsoft, theme = chartTheme("white"), name = "Microsoft 2021-10", subset = "2021-10::2021-12", 
            up.col = "blue", dn.col = "red", TA= "addROC(); addBBands()")

```

</p>
<p style="margin-left: 5%">

```{r echo=FALSE, message=FALSE, warning=FALSE}

chartSeries(Apple, theme = chartTheme("white"), name = "Apple 2021-10", subset = "2021-10::2021-12", 
            up.col = "blue", dn.col = "red", TA= "addROC(); addBBands()")

```
</p>
</div>

<div style = "text-align:justify; background:#F4E185; padding:7px; color:black; font-size: 15px; margin-bottom: 20px">

<p>
Aquí vemos más a detalle el comportamiento de las acciones en la actualidad.
</p>
</div>

<div style = "color:white; background:#F3950D; width:30%; text-align:center; padding:10px; margin-left:35%">
```{r message=F, warning=F, echo=FALSE}
# separador naranja
```
</div>

<div style = "text-align:justify; padding:7px; color:#0F2C67" >
## Ciencia de datos 
</div>

</div>

<div style = "text-align:justify; background:#F4E185; padding:7px; color:black; font-size: 15px; margin-bottom: 20px">

<p>
La ciencia de datos abarca multiples campos como es la estadistica, metodos cientificos, la inteligencia artificial y el analisis de datos para extraer el valor de los datos.
Usamos una base de datos existente a partir de una encuesta con más de 25,000 encuestados que han estado involucrados de alguna manera con la ciencia de datos.
</p>
</div>

<div style = "color:white; background:#F3950D; width:30%; text-align:center; padding:10px; margin-left:35%">
```{r message=F, warning=F, echo=FALSE}
# separador naranja
```
</div>

## Uso de las ciencias de datos en el mundo 


<div style="display:flex">

<p>
```{r echo=FALSE, message=FALSE, warning=FALSE}
setwd("C:/Users/mitit/OneDrive - Universidad De La Salle Bajio/CIENCIAS DATOS/SurveyKaggle")
datos<-read.csv("Base_Normalizada.csv")
df_survey<-data.frame(datos)
```

</p>
<p style="margin-left: 5%">

```{r echo=FALSE, message=FALSE, warning=FALSE}
tbl_pais = table(datos$Pais)
df_pais = data.frame(tbl_pais)
colnames(df_pais)=c("Paises","Total")
kable(df_pais)%>%
  kable_styling(c("striped", "bordered"))
```
</p>
</div>

<div style = "text-align:justify; background:#F4E185; padding:7px; color:black; font-size: 15px; margin-bottom: 20px">

<p>
Podemos apreciar en esta tabla creada por la consulta que fue hecha a casi 26,000 personas de diversos paises, la importancia que tienen hoy en día en todo tipo de industrias, obviamente como lo podemos apreciar en los porcentajes de la grafica que esta en el dashboard, hay una gran cantidad de países que aún no las implementan o no tienen la necesidad de utilizar las ciencias de datos en sus industrias.
</p>
</div>

<div style = "color:white; background:#F3950D; width:30%; text-align:center; padding:10px; margin-left:35%">
```{r message=F, warning=F, echo=FALSE}
# separador naranja
```
</div>


## Frecuencia de plataformas más utilizadas
</div>

<div style="display:flex">

<p>
```{r echo=FALSE, message=FALSE, warning=FALSE}
#
```

</p>
<p style="margin-left: 5%">

```{r echo=FALSE, message=FALSE, warning=FALSE}
tbl_plat= graph.freq(datos$Q11_Plataforma_Usada, plot=T, col="Salmon")
grid(col="lightgray")
polygon.freq(tbl_plat, col="red", lwd=4)
```
</p>
</div>

<div style = "text-align:justify; background:#F4E185; padding:7px; color:black; font-size: 15px; margin-bottom: 20px">

<p>
Gracias a la tabla y gráfica de frecuencias nos podemos dar cuenta de cual es la plataforma que más utilizan las personas que realizaron la encuesta para la ciencia de datos, como resultado nos dio el inciso 3, que en la tabla del dashboard nos muestra que el inciso 3 es ocupado por las "laptops" y esta es la plataforma más popular para el manejo de las ciencia de datos en varios paises.
</p>
</div>

<div style = "color:white; background:#F3950D; width:30%; text-align:center; padding:10px; margin-left:35%">
```{r message=F, warning=F, echo=FALSE}
# separador naranja
```

</div>

## Herramientas utilizadas para el analisis de datos
</div>

<div style="display:flex">

<p>
```{r echo=FALSE, message=FALSE, warning=FALSE}
#
```

</p>
<p style="margin-left: 5%">

```{r echo=FALSE, message=FALSE, warning=FALSE}
plataforma=datos %>%
  mutate(Q11_Plataforma_Usada=ifelse(Q11_Plataforma_Usada==0,"NULL", 
                                     ifelse(Q11_Plataforma_Usada==1,"A cloud computing",
                                            ifelse(Q11_Plataforma_Usada==2,  "A deep learning workstation", 
                                                   ifelse(Q11_Plataforma_Usada==3,"Laptop", 
                                                          ifelse(Q11_Plataforma_Usada==4, "Personal computer", 
                                                                 ifelse(Q11_Plataforma_Usada==5, "None", 
                                                                        ifelse(Q11_Plataforma_Usada==6, "Other", "No tiene familiares con quien reunirse"))) )))))
plataforma<-plataforma %>% filter(Q11_Plataforma_Usada!="NULL")
tbl_plat1 = table(plataforma$Q11_Plataforma_Usada)
df_plat1 = data.frame(tbl_plat1)
colnames(df_plat1)=c("Plataformas","Total") 

kable(df_plat1) %>%
  kable_styling(c("striped", "bordered"))
```
</p>
</div>

<div style = "text-align:justify; background:#F4E185; padding:7px; color:black; font-size: 15px; margin-bottom: 20px">

<p>
Por medio de la tabla y el gráfico es sencillo observar que tipos de software se utilizan en mayor cantidad. Podemos apreciar que en mayor cantidad se utilizan los softwares enfocados a estadistica basica y a el desarrollo local, mientras que otros softwares especializados son menos utilizados.
</p>
</div>

<div style = "color:white; background:#F3950D; width:30%; text-align:center; padding:10px; margin-left:35%">
```{r message=F, warning=F, echo=FALSE}
# separador naranja
```
</div>

## Industria empleadora
</div>

<div style="display:flex">

<p>
```{r echo=FALSE, message=FALSE, warning=FALSE}
#
```

</p>
<p style="margin-left: 5%">

```{r echo=FALSE, message=FALSE, warning=FALSE}
halfup<-sqldf("SELECT Pais,Q20_Industria_Empleadora
      FROM df_survey
      WHERE Q25_Ganancia_USD >=25 AND Q20_Industria_Empleadora <> 0")

halfup<- halfup %>% mutate(Q20_Industria_Empleadora==0, "NULL",
                           ifelse(Q20_Industria_Empleadora==1, "Academics",
                                  ifelse(Q20_Industria_Empleadora==2, "Finance",
                                         ifelse(Q20_Industria_Empleadora==3, "Communications",
                                                ifelse(Q20_Industria_Empleadora==4, "Technology",
                                                       ifelse(Q20_Industria_Empleadora==5, "Mining/Energy",
                                                              ifelse(Q20_Industria_Empleadora==6, "Goverment",
                                                                     ifelse(Q20_Industria_Empleadora==7,"Entertainment",
                                                                            ifelse(Q20_Industria_Empleadora==8, "Insurance",
                                                                                   ifelse(Q20_Industria_Empleadora==9, "Manufacturing",
                                                                                          ifelse(Q20_Industria_Empleadora==10, "Marketing",
                                                                                                 ifelse(Q20_Industria_Empleadora==11, "Medical",
                                                                                                        ifelse(Q20_Industria_Empleadora==12, "Military",
                                                                                                               ifelse(Q20_Industria_Empleadora==13, "Service",
                                                                                                                      ifelse(Q20_Industria_Empleadora==14, "Online business",
                                                                                                                             ifelse(Q20_Industria_Empleadora==15, "Online service",
                                                                                                                                    ifelse(Q20_Industria_Empleadora==16, "Other",
                                                                                                                                           ifelse(Q20_Industria_Empleadora==17, "Sales",
                                                                                                                                                  ifelse(Q20_Industria_Empleadora==18, "Transportation", "None")))))))))))))))))))
halfup<-halfup %>% filter(Q20_Industria_Empleadora!="NULL")

```

### Tabla de personas encuestadas que ganan mas de 500,000 USD segun su industria empleadora

```{r echo=FALSE, message=FALSE, warning=FALSE}
tbl_gananacia = table(halfup$`ifelse(...)`)
df_ganancia = data.frame(tbl_gananacia)
colnames(df_ganancia)=c("Industria Empleadora","Total")
kable(df_ganancia) %>%
  kable_styling(c("striped", "bordered"))

gganancia=plot_ly(df_ganancia, type = "pie", labels=~df_ganancia$`Industria Empleadora`, values=~df_ganancia$Total)
```
</p>
</div>

<div style = "text-align:justify; background:#F4E185; padding:7px; color:black; font-size: 15px; margin-bottom: 20px">

<p>
Existe una gran variedad de insudtrias en las cuales puede ser de utilidad un cientifico de datos, en esta tabla se especifica las personas que ganan 500,000USD o mas y en que industria se enfocaron.
La industria en la que hay mas personas que ganan 500,000USD o mas son tecnologia y finanzas (Tomando en cuesta la muestra de las personas que ganan mas 500,000USD o mas).
Posteriormente se observan los mismos datos enfocados en la cantidad de mujeres y de hombres que se encuentran en esta categoria, llegando a la conclusion de que existen menos mujeres que hombres dentro de las caracteristicas que se estan trabajando.
</p>
</div>

<div style = "color:white; background:#F3950D; width:30%; text-align:center; padding:10px; margin-left:35%">
```{r message=F, warning=F, echo=FALSE}
# separador naranja
```
</div>
